【裁判字號】    97,簡,358
【裁判日期】    980119
【裁判案由】    石油管理法
【裁判全文】
臺北高等行政法院判決
                                     97年度簡字第00358號
原      告  柳營加油站企業有限公司
代  表  人  甲○○（董事）
被      告  經濟部
代  表  人  乙○○（部長）
上列當事人間因石油管理法事件，原告不服行政院中華民國97年
4 月14日院臺訴字第0970083299號訴願決定，提起行政訴訟。本
院判決如下：
    主  文
原告之訴駁回。
訴訟費用由原告負擔。
    事  實
壹、事實概要：
    被告所屬能源局委託財團法人工業技術研究院（以下簡稱工
    研院）於民國（下同）95年10月24日至原告所經營之吉克加
    油站抽取柴油帶回化驗，化驗結果含硫量為59ppm ，同年11
    月21日將留存之1 公升油樣進行複驗，複驗結果含硫量為58
    ppm ，均不符國家標準總號（CNS ）1471車用柴油含硫量應
    低於50ppm 之規定，違反石油管理法第29條第1 項規定，乃
    依同法第46條第1 項規定，以96年4 月12日經授能字第0962
    0081330 號裁處書，處原告罰鍰新臺幣（下同）20萬元。原
    告不服，以其與臺灣中油股份有限公司（以下簡稱中油公司
    ）有長期志願加盟契約，販售油品來源係中油公司，被告應
    處罰該公司；原告從事油品銷售已盡注意義務，無不當及任
    何過失責任云云，提起訴願，復遭行政院決定駁回，遂向本
    院提起行政訴訟。
貳、兩造聲明：
一、原告聲明：求為判決
(一)、訴願決定及原處分均撤銷。
(二)、訴訟費用由被告負擔。
二、被告聲明：求為判決如主文所示。
參、兩造之爭點：
一、原告主張之理由：
(一)、原告與中油公司訂有長期志願加盟契約（契約期間由91年4
    月1 日起迄101 年3 月31日止），期間內原告所販售油品限
    向中油公司購買，否則依約該公司得向原告求償500 萬元，
    並由原告開立500 萬元本票交付中油公司作為履約保證金。
    所以原告所販售油品皆由中油公司供應，其每1 車次送達之
    油品，在送貨單上皆記載「化驗結果：合格」。中油公司亦
    定期或不定期派員取樣攜回化驗，數年來其檢測結果亦無不
    符國家標準者。況且中油公司為受被告管理監督之國營事業
    ，原告基於正當合理的信賴，認其不可能輸入或銷售不符國
    家標準之石油製品，被告委託工研院於95年10月24日至原告
    處取樣前同日不久時，原告方從中油公司購買超級柴油1 車
    數量16,000公升，並已洩入油槽內，適工研院攜回化驗，檢
    測結果不符國家標準，足證不符國家標準之油品係可歸責中
    油公司。況同日工研院檢測數間加油站亦有台糖、統一精工
    、蓮因等加油站超級柴油不符國家標準，所有檢測不符標準
    之超級柴油皆來自中油公司民雄供油中心，證明該公司應負
    超級柴油不符國家標準之責任，被告亦應負管理監督不周之
    責，原告則無須負任何過失責任。又被告宣稱95年11月21日
    之複檢有會同加油站業者（即原告）代表「洪達民」代理出
    席與事實不符，洪君係中油公司員工，與原告無委任關係，
    應是供油業者代表，事實上並未通知原告到場。
(二)、中油公司95年10月24日送達之油品，在送貨單上記載化驗合
    格。該日前後95年9 月11日、10月18日、11月9 日中油公司
    均曾派員取樣攜回化驗亦合格。被告認為95年10月24日不符
    國家標準之超級柴油，不能認定與95年9 月11日、10月18日
    、11月9 日化驗合格之超級柴油係屬同一批油品，殊不知油
    品一批接一批於油槽中混合，本就無從辨識，倘原告從油罐
    車取樣，依被告邏輯亦難證明與工研院取樣之油品是同一批
    。至於是否對油罐車取樣，原告與中油公司訂定之加盟契約
    其中「汽車加油站卸收油品操作協議書」明訂：送達的油品
    ，可取樣或不必取樣。此乃原告依前開加盟契約可主張及享
    有之權益。加油站收油時若認為不必取樣，…，視為油品合
    格，既然僅視為合格，亦即推定為合格，倘若有不合格之情
    事或推定，仍應視為不合格。且「不取樣」亦行之多年，不
    見被告有任何意見或糾正中油公司，現在卻認為原告「不取
    樣」有過失，不僅違反石油管理法第46條第1 項罰鍰裁量基
    準，處罰應以有過失為前提要件，況且每台油罐車留1 公升
    樣品，加油站乃危險氣體場所如何放置乃一大問題，實務上
    萬萬行不通，從公安觀點亦極危險。
(三)、況且依上述加盟契約，中油公司應提供取樣空聽，而截至被
    告所屬能源局96年4 月12日以經授能字第09620081330 號函
    裁處原告20萬元之罰鍰前，中油公司並未提供取樣空聽給原
    告，原告如何能取樣？加油站向供油業者購買油品，從油罐
    車洩油入加油站油槽時，同時間即開始販賣，何能即知油品
    事實上是否合格？截至96年4 月12日前全國所有加盟中油公
    司之加油站，沒有任何一站有收到中油公司所提供取樣空聽
    ，因此無任一站有針對該公司送達的油品做取樣的動作，可
    見原告未對系爭油品取樣並無違誤與過失。重要的是油品皆
    來自中油公司，是無可爭辯的事實。至於是否對該中油公司
    油罐車取樣及油品是否符合國家標準，只能由該公司送貨單
    上記載予以客觀評斷，若送貨單記載有虛偽或不實，非原告
    所知並且無能力盡注意義務，與原告從事油品販售應盡義務
    亦絲毫無關，因此原告並無不當及任何過失責任。被告裁處
    書誣稱油品不符國家標準均屬原告從事油品銷售應有注意義
    務，乃不負責任的說法並且毫無根據。既然行政行為應受法
    律及一般法律原則之拘束，一般法律乃以處罰故意或過失為
    原則，原告在無何過失責任之情形下，被裁罰20萬元之程序
    及處分即有重大瑕疵。倘若被告所屬能源局委託工研院油品
    實驗室檢測結果，車用柴油其中果真含硫量為59ppm ，不符
    國家標準總號1471車用柴油含硫量為5O ppm之規定，首應探
    究若中油公司賣給原告的車用柴油含硫量為50ppm 以下符合
    規定，原告是以何種能力及意圖使車用柴油含硫量達到59
    ppm ？此種結果對原告而言，有何利益？訴願決定機關對原
    告請求調查車用柴油不符國家標準的原因漏未審酌，未敘明
    原因，反而輕率認定原告「未取樣」有過失，固與事實不符
    ，且被告為行政行為違反行政程序法第6 條、第8 條之規定
    。
(四)、工研院於95年10月24日至原告所經營之吉克加油站抽檢車用
    柴油，化驗報告之誤差為±3ppm，惟何以誤差是±3ppm且未
    註明檢驗方法及測量不確定度，被告即遽予裁處原告20萬元
    之罰鍰，適法性頗有可議。又不知依據何種理由或科學數據
    ，被告補充答辯竟加註「在考量量測不確定度工研院將含硫
    量化驗方法之量測不確定度修正為±5.8ppm下」，被告游移
    不決的態度令人咋舌。況且中油公司嘉南營業處來函證稱：
    「根據其96年4 月18日上午11時20分召開嘉南營業處加盟站
    含硫量超過規範研討會，其中列席專家吳龍泉博士指出柴油
    硫含量管制規範測試濃度5Oppm 為例，標準值為l0.9ppm 。
    因此依據國家標準之標準方法以濃度5Oppm 檢測為例，合理
    偏差值容許範圍確實應為±1O.9ppm ，則原告所經營之吉克
    加油站被抽檢車用柴油含硫量化驗結果為58-59ppm皆位於標
    準方法允許之合理偏差範圍，油品品質無虞。」綜上，本件
    被告未能舉證證明車用柴油含硫量58-59ppm是否為原告之故
    意或過失行為所造成，若非原告之故意或過失行為所造成，
    裁處原告20萬元之罰鍰即有違誤。且石油管理法第29條第l
    項之規定，應是石油煉製業者如中油公司及台塑石化公司始
    有適用。原告為加油站業者，對於向中油公司購買油品只能
    由該公司送貨單上記載予以客觀判斷，若記載有虛偽或不實
    之情事，非原告所知，取樣機制又不完備已如前述，依被告
    之裁處，上游石油煉製業者如中油公司、台塑石化公司將肆
    無忌憚輸入或銷售不符國家標準之石油製品；由於權責不分
    ，石油管理法規定業者輸入或銷售之石油製品應符合國家標
    準之目的及政策目標將蕩然無存。
二、被告主張之理由：
(一)、依據石油管理法第29條第2 項規定「主管機關得派員或委託
    專業檢驗機構查驗業者銷售之石油製品品質」，又據被告93
    年7 月15日修正發布之「石油製品查驗作業要點」第9 點：
    「專業檢驗機構化驗油品，應嚴予保密，並依據化驗報告判
    定油樣是否符合國家標準規定。」工研院油品實驗室為被告
    所屬能源局所委託之專業檢驗機構，且為「財團法人全國認
    證基金會」所認證，有效期間為93年6 月15日至96年6 月14
    日止。本案被告96年4 月12日經授能字第09620081330 號函
    認定原告違反石油管理法第29條第1 項之事實基礎，即係本
    於工研院之化驗報告，爰其油品化驗報告，應予採認並作為
    違法事實判定之基礎。
(二)、本件原告雖稱油品均由中油公司供應，惟其並未對該公司所
    供應油品之油罐車留樣，因而未能佐證原告陳稱於95年10月
    24日所進批號26767 柴油油品係屬不合格，應歸責於中油公
    司，不得歸責於原告。原告提出中油公司車用柴油油品符合
    規定，惟被告所屬能源局委託工研院採樣時，係會同原告之
    加油站人員共同取樣並當場簽封，而被告所提95年7 月18日
    、9 月11日、10月18日中油公司抽驗之化驗報告，尚無法證
    明與95年10月24日抽驗所銷售之車用柴油品係屬相同1 批。
    被告所屬能源局已於96年1 月22日函中油公司提供相關說明
    ，經該公司函復，民雄供油中心灌裝油槽均依標準作業程序
    進行檢驗合格後，始可發貨，已就原告所提疑義意見查證，
    符合行政程序法第6 條及第8 條規定。又能源局係於95年11
    月13日以能油字第09502012440 號函通知原告（寄公司所在
    地：臺南縣柳營鄉光福村柳營132-38號）在案，並於95年11
    月21日會同原告及供油廠商中油公司代表至工研院，將留存
    1 公升取樣油料拆封進行油樣複驗工作。是日包括能源局、
    供油公司、加油站業者及工研院材化所等代表共同會驗並簽
    署「不合格樣品複驗會驗單」，其中加油站業者代表係由「
    洪達民」代理出席。能源局委託工研院採樣時，係會同原告
    加油站人員取樣自該站所銷售之車用柴油，並經當場簽封。
(三)、原告對工研院之油品化驗報告之誤差為±3ppm且未註明檢驗
    方法及量測不確定度一節，有關就含硫量之爭議情形下，於
    國家標準CNS 1471於車用柴油含硫量之檢驗法之誤差值並無
    規範；就此，工研院原簽署送被告所屬能源局之本案油品化
    驗報告，未註明檢驗方法及量測不確定度，惟經能源局函請
    工研院提供本案相關原始檢驗資料，並請再確認相關數據，
    經工研院考量「重複性」（指僅對工研院之實驗室所有人員
    、機儀設備及標準品等分析，所得到的差異值）及「再現性
    」（指不同操作人員在不同實驗室以不同儀器，分析同一樣
    品，所得到的差異值）後，96年工研院實驗室評估CNS 1450
    5 （ASTM D5453）含硫量化驗方法之量測不確定度，修正為
    ±5.8ppm。爰依工研院97年2 月22日提送能源局之報告，確
    認本案含硫量所使用之檢驗方法為ASTM D5453、其數值為58
    ppm ，並於報告上註明「在考量量測不確定度為5.8 ppm 下
    ，本樣品仍屬不合格樣品。」
(四)、原告雖稱「汽車加油站卸收油品操作協議書」中，有關送達
    之油品，可取樣或不必取樣；此乃原告可主張及享有之權益
    ，況且中油公司未提供取樣空聽。惟原告並未對中油公司所
    供應油品之油罐車留樣，因而未能佐證原告所稱已如上述。
    有關石油管理法第29條第1 項規定係規範石油煉製業、汽柴
    油批發業、加油（氣）站業等業者，銷售石油製品應符合國
    家標準。能源局委託工研院採車用柴油既已訂有國家標準，
    原告加油站銷售之車用柴油，含硫量應低於50ppm ，始合於
    規定。原告所屬加油站並未就供油機制作妥適管理，以致被
    告於95年10月24日抽樣該加油站車用柴油含硫量不符規定；
    又未能佐證中油公司所供應之油品品質異常，尚不得以此卸
    免責任。原告既為加油站之經營者，於加油站之經營管理（
    包括油品之卸、儲），以及對各種油品應有一定之專業知能
    ，並應善盡善良管理人之責任。本案雖非出於故意，但其應
    注意，並能注意，而不注意，仍應負過失責任。原告因過失
    責任違反行政法上義務，依「石油管理法第46條第1 項罰鍰
    裁量基準」裁定處行為人20萬元罰鍰之最低金額。
    理  由
甲、程序方面：
    本件係因不服行政機關所為20萬元以下罰鍰處分而涉訟之事
    件，依行政訴訟法第229 條第1 項第2 款規定，應適用簡易
    程序（行政訴訟法第229 條第1 項所定適用簡易程序之數額
    3 萬元，業經司法院以92年9 月17日院台廳行一字第23681
    號令增至20萬元，並定於93年1 月1 日實施），本院並依同
    法第233 條第1 項規定，不經言詞辯論，逕行裁判。
乙、實體方面：
一、按「為促進石油業之健全發展，維護石油市場之產銷秩序，
    確保石油之穩定供應，增進民生福祉，並發展國民經濟兼顧
    環境保護，特制定本法。」、「本法所稱主管機關：在中央
    為經濟部；在直轄市為直轄市政府；在縣（市）為縣（市）
    政府。」、「（第1 項）已訂定國家標準之石油製品應符合
    國家標準，始得輸入或銷售。（第2 項）主管機關得派員或
    委託專業檢驗機構查驗業者銷售之石油製品品質，業者不得
    妨礙、拒絕或規避。」、「違反第29條第1 項規定，輸入或
    銷售品質不符合國家標準之石油製品者，處新臺幣20萬元以
    上100 萬元以下罰鍰，並限期改善；屆期不遵行者，得按次
    連續處罰至改善為止；情節重大者，並得命其停止營業3 個
    月以下、廢止其經營許可執照或勒令歇業。」石油管理法第
    第1 條、第3 條、第29條、第46條第1 項分別定有明文。
二、本件被告所屬能源局委託工研院於95年10月24日至原告所經
    營之吉克加油站會同該加油站現場人員，抽取柴油簽封後，
    攜回化驗，化驗結果含硫量為59ppm ；嗣於同年11月21日經
    供應原告油品之中油公司人員在場，將留存之1 公升油樣進
    行複驗，複驗結果含硫量為58ppm ，仍不符國家標準總號14
    71車用柴油含硫量應低於50ppm 之規定，違反石油管理法第
    29條第1 項規定，乃依同法第46條第1 項規定，以96年4 月
    12日經授能字第09620081330 號裁處書，處原告罰鍰20萬元
    。原告不服，以被告應處罰中油公司，原告從事油品銷售已
    盡注意義務，無不當及過失責任云云，提起訴願，復遭駁回
    等事實，有車用柴油標準、不合格樣品通知單、工研院材料
    與化工研究所分析檢驗報告、能源局95年11月13日能油字第
    09502012440 號函、96年4 月12日經授能字第09620081330
    號裁處書、行政院97年4 月14日院臺訴字第0970083299號訴
    願決定書、油品取樣抽驗單及取樣照片等件影本附卷可稽（
    見被告卷第3-5 、20、43-45 、59-61 頁；本院卷第42-44
    、73-74 頁），且為兩造所不爭，洵堪認定。
三、原告循序提起本件行政訴訟，主張：其與中油公司訂有長期
    志願加盟契約，所販售油品皆由該公司供應，每1 車次送達
    油品之送貨單上皆記載化驗合格，為原告所信賴，故應由該
    公司負系爭柴油不符國家標準之責任，被告亦有管理監督不
    周之責。而本件複驗時既未通知原告到場，原告自亦無須負
    任何過失責任；被告以系爭油品不符國家標準均屬原告從事
    油品銷售應有注意義務，認原告「未取樣」有過失，乃未視
    中油公司加盟站均未取樣之事實，且有違行政程序法第6 條
    、第8 條之規定。又被告對於化驗報告誤差範圍之態度游移
    不決，且石油管理法第29條第l 項之規定，應是石油煉製業
    者如中油公司及台塑石化公司始有適用；否則倘依被告之裁
    處，上游石油煉製業者如中油公司、台塑石化公司將肆無忌
    憚輸入或銷售不符國家標準之石油製品；由於權責不分，石
    油管理法規定業者輸入或銷售之石油製品應符合國家標準之
    目的及政策目標將蕩然無存云云。
四、本院之判斷：
(一)、依前揭石油管理法第29條第2 項規定，經濟部基於主管機關
    權責得派員或委託專業檢驗機構查驗業者銷售之石油製品品
    質。又被告所屬能源局所委託之工研院其化學工業研究所化
    學分析研究室，乃係經「財團法人全國認證基金會」所認證
    ，有效期間為93年6 月15日至96年6 月14日止之專業檢驗機
    構（被告卷第55頁）；依被告93年7 月15日修正發布之「石
    油製品查驗作業要點」第9 點：「專業檢驗機構化驗油品，
    應嚴予保密，並依據化驗報告判定油樣是否符合國家標準規
    定。」（被告卷第21頁），是工研院於95年10月24日採樣原
    告販賣之車用柴油，檢驗後發現含硫量逾標準值50ppm 所發
    予被告之不合格通知單、分析檢驗報告（見原處分卷第20、
    44頁），自堪採取。核原告既在吉克加油站銷售上述不符國
    家標準之車用柴油，則其有違反石油管理法第29條第1 項規
    定，銷售品質不符合國家標準之石油製品情事，洵堪認定。
(二)、次按「(三)化驗結果如油樣不符規定，專業檢驗機構應即通知
    能源局，由能源局函知初驗不合格之受檢對象，於指定時間
    派員至專業檢驗機構，將留存複驗油樣，一同拆簽封，並監
    看油樣複驗工作。」為上述石油製品查驗作業要點第9 點所
    明定。而被告於獲悉原告油品初驗不合格後，業以95年11月
    13日能油字第09502012440 號函通知原告派員於95年11月21
    日至工研院材料與化工研究所，將留存之1 公升油樣一同拆
    簽封，並監看油樣複驗工作，並向原告登記公司所在地─臺
    南縣柳營鄉光福村柳營132-38號寄送，經被告陳明在卷（見
    本院卷第69、70頁被告補充答辯狀），並有該函在卷可憑（
    見原處分卷第8 頁）；縱被告未能提出經原告簽收之送達證
    明，而無從確認該函是否已送達原告。然考量上開規定，無
    非係為避免對檢驗油樣來源之爭議，惟複驗當時業據供油之
    中油公司派員在場監看，有不合格樣品複驗會驗單附卷可按
    （見本院卷第73頁），是即便上開通知未送達原告，致原告
    未派員到場監看係有瑕疵，仍無礙前開原告經工研院採取之
    車用柴油含硫量逾標準值之認定。
(三)、再按行政罰法第7 條規定：「（第1 項）違反行政法上義務
    之行為非出於故意或過失者，不予處罰。（第2 項）法人、
    設有代表人或管理人之非法人團體、中央或地方機關或其他
    組織違反行政法上義務者，其代表人、管理人、其他有代表
    權之人或實際行為之職員、受僱人或從業人員之故意、過失
    ，推定為該等組織之故意、過失。」原告既銷售車用柴油，
    其所供應之油品自應符合含硫量應低於50ppm 之規定，而原
    告係加油站之經營者，其組織內上自代表人下至實際銷售油
    品之職員，均應對各種油品具有一定之專業知能，應注意排
    除一切可能影響其所售油品品質之各種因素，使其所售油品
    均能符合各項國家標準，依其與中油公司所簽訂之「汽車加
    油站卸收油品操作協議書」第3 條第2 項第3 款規定；「為
    確認交貨之油品品質，於卸收油時，乙方（即原告）應自油
    罐汽車卸油口取樣2 公升，經雙方封簽並註明日期…等，以
    作為必要時化驗品質之用…」原告亦當知中油公司之油品於
    發貨前，即便經中油公司化驗合格，然出賣人自行出具之證
    明，本乏公信力，有關供油之品質，其仍應盡其監督之責，
    詎原告竟未注意對所有可能影響其所售油品品質之各項因素
    之排除，甚或對中油所供油品，率依上述協議書第3 條第2
    項第4 款規定：「乙方加油站收油時，若認為不必取樣，於
    『發貨／調撥／送貨單』（自動裝油記錄單上簽認，即視為
    油品合格。」逕行簽認（見本院卷第23頁送貨），致生銷售
    之油品有不合格情事，自有疏失。從而，被告審酌原告違章
    情節，依石油管理法第46條第1 項及被告自訂之「石油管理
    法第46條第1 項罰鍰裁量基準」（被告卷第179 頁），以原
    告為過失而非累犯者，裁處最低度之20萬元罰鍰，自無不合
    ；要無何原告指摘之違反行政程序法第6 條、第8 條規定情
    事。原告主張石法管理法第29條第1 項規定，應是石油煉製
    業者始有適用，原告為加油站業者當不能依上開規定裁罰云
    云，顯與石油管理法第29條第1 項明文規定：「已訂定國家
    標準之石油製品應符合國家標準，始得輸入或『銷售』」不
    符，自無可採；另有無相關利益之取得，固係裁處罰鍰應考
    量之因素之一，惟裁處機關如已依其裁量基準而為裁量，並
    係處以最低度處罰之情形下，如復無何法定應減輕之事由（
    如行政罰法第8 、9 、12或13條等），則縱行為人所獲利益
    輕微乃至沒有，亦不能據此逕謂裁處機關不減輕至法定罰鍰
    以下為違法；是原告主張系爭油品違規對其並無利益云云，
    仍無足為其有利之論據。
(四)、雖原告主張其所販售油品係由中油公司供應，而中油公司於
    該日之送貨單業記載：化驗結果為合格，且該公司至原告所
    屬加油站95年6 月2 日、7 月18日、9 月11日、10月18日所
    抽驗之報告符合國家標準，由同日工研院檢測數間加油站亦
    有台糖、統一精工、蓮因等加油站超級柴油不符國家標準，
    是不符國家標準之油品係可歸責於中油公司云云，固據提出
    中油所出具之化驗報告及9 月11日、10月18日、11月9 日之
    油品品質合格證明及送貨單等件影本為證（見本院卷第16-2
    3 頁）；然影響油品因素多端（如供油者、油槽之維護等）
    ，上述報告或因取樣日與工研院非同日，無法證明與95年10
    月24日所銷售之車用柴油品係屬相同一批；或雖為同日惟因
    原告未於中油公司供油時取樣確認，而無法逕判定系爭油品
    之不合格，確來自於中油所供油品，而非原告本身對油槽或
    其他相關設施管理之疏失，是在無其他相關佐證之情形下，
    尚無從據此即認原告無可歸責；遑論原告逕行放棄以油品取
    樣對中油公司為監督，仍無解其過失之責，尚不得以其他加
    盟站亦未取樣即得卸責。
(五)、又原告主張：被告對於工研院所採之檢驗方法，何以誤差是
    ±3ppm又修正為±5.8ppm；且據中油公司嘉南營業處來函，
    合理偏差值容許範圍確實應為±1O.9ppm ，原告所經營之吉
    克加油站被抽檢車用柴油含硫量化驗結果為58-59ppm皆位於
    標準方法允許之合理偏差範圍，油品品質無虞云云。經查，
    本件經財團法人全國認證基金會於96年3 月評鑑工研院油品
    實驗室並請工研院考量「重複性」（僅對工研院之實驗室所
    有人員、機儀設備及標準品等分析，所得到的差異值）及「
    再現性」（不同的操作人員在不同的實驗室以不同的儀器，
    分析同一樣品，所得到的差異值）後，96年工研院實驗室評
    估CNS 14505 （ASTM D5453）含硫量化驗方法之量測不確定
    度，已修正為±5.8ppm，業經被告陳明在卷。而工研院所重
    新簽署增列化驗方法與量測不確定度之化驗報告，亦經該院
    以97年2 月22日工研材字第0970002043號函檢送在卷（見原
    處分卷第203-205 頁），確認本案含硫量所使用之檢驗方法
    為ASTM D5453、其數值為58ppm ，並於報告上註明「在考量
    量測不確定度為5.8ppm下，本樣品仍屬不合格樣品。」至中
    油公司所採ASTM D4294含硫量化驗方法（見原處分卷第199
    頁背面）既與工研院不同，且涉工研院其實驗室本身品質管
    制之能力（參本院卷第35頁中油公司嘉南營業處96年4 月27
    日嘉盟字第09610230990 號函），是本件有關偏差值容許範
    圍亦無應按中油函中所載之±1O.9ppm 為認定之理。是原告
    上開主張，容有誤解，亦無可取。
五、綜上所述，原告之主張均無可採。被告以原告違反石油管理
    法第29條第1 項規定，依同法第46條第1 項規定，裁處原告
    罰鍰20萬元，於法並無不合，訴願決定予以維持，亦無違誤
    ，原告猶執前詞，訴請撤銷，為無理由，爰不經言詞辯論，
    予以駁回。
六、本件事證已臻明確，兩造其餘攻擊防禦方法經本院審酌後，
    核與本件判決結果均不生影響，故不再逐項論述，附敘明之
    。
據上論結，本件原告之訴為無理由，爰依行政訴訟法第236 條、
第233 條第1 項、第98條第1 項前段判決如主文。
中    華    民    國    98    年     1    月   19     日
                    臺北高等行政法院第七庭
                                    法  官  林玫君
上為正本係照原本作成。
本件以訴訟事件所涉及之法律見解具有原則性者為限，始得於本
判決送達後20日內向本院提出上訴狀並表明上訴理由，如已於本
判決宣示後送達前提起上訴者，應於判決送達後20日內補具上訴
理由（均按他造人數附繕本），且經最高行政法院許可後方得上
訴。
中    華    民    國    98    年     1    月   19     日
                                    書記官  黃玉鈴


司法院資訊處製作；財團法人民間司法改革基金會備份。
